臺灣高等法院高雄分院民事裁定　　　　　 110年度聲字第80號
聲　請　人　陳俊君

相　對　人　雷永康
上列聲請人因與相對人間損害賠償等事件，對於民國110 年8 月
31日臺灣橋頭地方法院110 年度救字第60號民事裁定提起抗告（
本院110 年度抗字第276 號），並聲請訴訟救助，本院裁定如下
：
    主      文
聲請駁回。
    理      由
一、聲請意旨略以：伊於原法院對相對人請求損害賠償，並聲請
    訴訟救助，原法院於民國110 年8 月31日110 年度救字第60
    號裁定駁回伊聲請，伊提起抗告，本應繳納抗告裁判費。惟
    伊現入監服刑，無工作收入，亦無存款及財產，家中僅剩年
    邁父親，靠社會補助維持生活，且伊與親友久未聯繫，無法
    請親友代墊抗告裁判費，伊確無資力繳納裁判費，且伊所提
    抗告非顯無勝訴之望，爰請求准予訴訟救助等語。
二、按當事人無資力支出訴訟費用者，法院應依聲請，以裁定准
    予訴訟救助，但顯無勝訴之望者，不在此限。民事訴訟法第
    107 條第1 項定有明文。次按當事人因無資力支出訴訟費用
    而聲請訴訟救助者，關於無資力支出訴訟費用之事由，應提
    出可使法院信其主張為真實並能即時調查之證據，以釋明之
    ，此觀民事訴訟法第109 條第2 項、第284 條規定自明。而
    所謂無資力支出訴訟費用，係指窘於生活，且缺乏經濟信用
    ，並無籌措款項以支出訴訟費用之信用技能者而言。法院調
    查聲請人是否無資力支出訴訟費用，專就聲請人提出之證據
    為之，如聲請人未提出證據，或依其提出之證據，未能信其
    無資力支出訴訟費用之主張為真實，即應將其聲請駁回，並
    無派員調查或定期命補正之必要。
三、經查，聲請人雖提出全國財產稅總歸戶財產查詢清單、財政
    部高雄國稅局106 、107 年度綜合所得稅各類所得資料清單
    （見本院110 年度抗字第276 號卷第13頁至第17頁、臺灣橋
    頭地方法院110 年度救字第60號卷第17至22頁）以為釋明。
    惟上開各類所得資料清單僅顯示聲請人並無須申報之所得，
    尚無從顯示其信用狀況，況聲請人名下尚有75年、81年、92
    年出廠之汽車共3 部，縱均已逾耐用年限，仍非毫無市場交
    易價值。又抗告人並未受禁見處分，仍得自由對外通訊，此
    有本院公務電話紀錄可憑（見本院卷第11頁），尚非全無籌
    措款項之能力，再衡諸本件應納之抗告裁判費僅為新臺幣1,
    000 元，金額尚低，應未逾其資產及社會經濟信用能力，難
    謂聲請人已達窘於生活且缺乏信用，而無資力支出裁判費之
    情形。是聲請人所提之釋明尚不足認定其無資力支出訴訟費
    用，故其訴訟救助之請求，不應准許，爰裁定如主文。
中    華    民    國   110    年    9     月    27    日
                           民事第二庭
                                審判長法  官  黃國川
                                      法  官  李怡諄
                                      法  官  何佩陵
以上正本證明與原本無異。
如不服本裁定應於送達後10日內向本院提出抗告狀（須按他造當
事人之人數附繕本），並繳納抗告費新臺幣1,000元。
中    華    民    國   110    年    9     月    27    日
                                      書記官  陳旻萱